【裁判字號】    96,交訴,185
【裁判日期】    970227
【裁判案由】    公共危險
【裁判全文】
臺灣臺南地方法院刑事判決             96年度交訴字第185號
公  訴  人  臺灣臺南地方法院檢察署檢察官
被      告  丁○○
上列被告因公共危險案件，經檢察官提起公訴（96年度撤緩偵字
第214號），被告於準備程序進行中就被訴事實為有罪之陳述，
經本院合議庭裁定由受命法官獨任進行簡式審判程序後，判決如
下：
    主  文
丁○○服用酒類，不能安全駕駛動力交通工具而駕駛，累犯，處
有期徒刑肆月，如易科罰金，以新台幣壹仟元折算壹日，減為有
期徒刑貳月，如易科罰金，以新台幣壹仟元折算壹日；又駕駛動
力交通工具肇事，致人傷而逃逸，累犯，處有期徒刑拾月，減為
有期徒刑伍月，如易科罰金，以新台幣壹仟元折算壹日，執行有
期徒刑陸月，如易科罰金，以新台幣壹仟元折算壹日。
    事實及理由
一、犯罪事實：丁○○於前因違反菸酒管理法案件，經福建金門
    地方法院判處有期徒刑四月確定，於民國九十二年十二月十
    一日易科罰金而執行完畢，詎其猶不知悔改，於九十五年九
    月三日晚上九時五十分許，因飲用酒類後，已不能安全駕駛
    動力交通工具，詎仍不顧大眾行車之公共安全，酒後無照駕
    駛車牌號碼八Ｓ－三五四０號自用小客車，沿臺南市○○路
    由南向北方向行駛，駛至臺南市○○路與灣裡路二八二巷口
    ，因不勝酒力，適與沿同向行駛由乙○○所騎乘後載丙○○
    之車牌號碼Ｇ三九－八０九號重機車發生碰撞，致乙○○受
    有左前臂、右手擦傷、左腳踝擦挫傷、前胸壓痛及左大腿挫
    傷等傷害；丙○○受有右大腿挫傷、雙膝擦傷及左手擦傷等
    傷害（過失傷害部分，業經乙○○與丙○○均撤回告訴，另
    經檢察官不起訴處分在案），詎丁○○肇事後，竟未下車察
    看乙○○與丙○○之傷勢或為任何救護措施，反而駕車逃逸
    。嗣經警循線於同日晚上十時許，在臺南市○○路與新義路
    口逮捕丁○○，並對丁○○作呼氣檢測，測試其呼吸後之酒
    精濃度高達0.92MG/L。案經台南市警察局第六分局報請臺灣
    臺南地方法院檢察署檢察官偵查起訴。
二、本件係經被告丁○○於準備程序期日為有罪之陳述，而經本
    院合議庭裁定由受命法官獨任以簡式審判程序加以審理，依
    據刑事訴訟法第二百七十三條之二規定排除嚴格證據調查；
    並依同法第三百十條之二之準用第四百五十四條之規定製作
    略式判決書，先予敘明。
三、證據名稱：
（一）被告於警詢、偵查、本院審理時之自白；被害人乙○○、
      丙○○警詢之證述。
（二）道路交通事故現場勘驗圖、道路交通事故紀錄表、刑法第
      一百八十五條之三案件測試觀察紀錄表、酒精濃度測定紀
      錄各一紙及台南市立醫院診斷證明書二紙。
四、按行為後法律有變更者，適用行為時之法律。但行為後之法
    律有利於行為人者，適用最有利於行為人之法律，刑法第二
    條第一項定有明文。本件被告行為後，刑法第一百八十五條
    之三業於九十七年一月二日修正公布，同年月四日起生效，
    修正後刑法第一百八十五條之三之法定刑為「一年以下有期
    徒刑、拘役或科或併科十五萬元以下罰金」，與修正前之「
    一年以下有期徒刑、拘役或三萬元以下罰金」相較，修正前
    之規定對被告較為有利。核被告所為，係犯修正前刑法第一
    百八十五條之三之服用酒類，不能安全駕駛動力交通工具而
    駕駛罪、刑法第一百八十五條之四駕駛動力交通工具肇事致
    人受傷逃逸罪。又被告前後一段時間在不能安全駕駛之狀態
    下駕駛前揭車輛之行為，係於密切接近時間與地點實施，侵
    害同一公眾行車安全之社會法益，各行為之獨立性極為薄弱
    ，依一般社會健全觀念，在時間差距上，難以強行分開，刑
    法評價上，以視為數個舉動之接續施行，合為包括之一行為
    予以評價，較為合理，應認係包括之一罪，而屬接續犯。被
    告所犯上開二罪，犯意各別、行為互殊，應予分論併罰。被
    告復有事實欄所載科刑及執行紀錄，有臺灣高等法院被告前
    案紀錄表在卷可稽，其於執行完畢後，五年以內故意再犯本
    件有期徒刑以上之罪，為累犯，應依法加重其刑。爰審酌本
    件交通事故係因被告過失且酒後駕車所致，肇事後復未協助
    救護、旋即逃逸，罔顧他人生命、身體，已與被害人達成民
    事和解，檢察官予以緩起訴處分，竟未履行緩起訴處分條件
    ，及犯後態度等一切情狀，爰量處如主文所示之刑。又查本
    件被告所為上揭犯行，其犯罪時間均在九十六年四月二十四
    日以前，且無中華民國九十六年罪犯減刑條例第三條規定不
    予減刑之情形，依同條例第二條第一項第三款減其刑期二分
    之一，並均諭知易科罰金之折算標準及定應執行之刑。
五、依刑事訴訟法第二百九十九條第一項前段、第二百七十三條
    之一第一項、第三百十條之二，中華民國九十六年罪犯減刑
    條例第二條第一項第三款、第七條、第十條，刑法第二條第
    一項前段、修正前刑法第一百八十五條之三、刑法第一百八
    十五條之四、第四十一條第二項、第四十七條、第五十一條
    第五款，刑法施行法第一條之一，判決如主文。
六、如不服本判決，應於判決送達後十日內，向本院提出上訴書
    狀。
本案經檢察官甲○○到庭執行職務
中    華    民    國    97    年    2    月    27    日
                    交通法庭    法  官  鍾邦久
以上正本證明與原本無異。
如不服本判決應於收受本判後10日內向本院提出上訴書狀，並應
敘述具體理由。如未敘述上訴理由者，應於上訴期間屆滿後20日
內向本院補提理由書狀（均須按他造當事人之人數附繕本）「切
勿逕送上級法院」。
                                書記官  陳慧玲
中    華    民    國    97    年    2    月    27    日
附錄本件論罪科刑依據之法條：
修正前中華民國刑法第185條之3（醉態駕駛罪）
服用毒品、麻醉藥品、酒類或其他相類之物，不能安全駕駛動力
交通工具而駕駛者，處一年以下有期徒刑、拘役或三萬元以下罰
金。
中華民國刑法第185條之4（肇事遺棄罪）
駕駛動力交通工具肇事，致人死傷而逃逸者，處 6 月以上 5 年
以下有期徒刑。


司法院資訊處製作；財團法人民間司法改革基金會備份。
